【裁判字號】    98,易,1197
【裁判日期】    990106
【裁判案由】    恐嚇等
【裁判全文】
臺灣屏東地方法院刑事判決              98年度易字第1197號
公  訴  人  臺灣屏東地方法院檢察署檢察官
被      告  乙○○
上列被告因恐嚇等案件，經檢察官提起公訴（98年度偵字第7592
號），被告於本院準備程序就被訴事實為有罪之陳述，經合議庭
裁定由受命法官獨任進行簡式審判程序，並判決如下：
    主  文
乙○○犯竊盜罪，累犯，處有期徒刑陸月，如易科罰金，以新臺
幣壹仟元折算壹日；又犯恐嚇取財未遂罪，累犯，處有期徒刑肆
月，如易科罰金，以新臺幣壹仟元折算壹日，扣案之廠牌SOWA、
內置門號0000000000號SIM 卡之行動電話壹支沒收；
又犯行使變造特種文書罪，累犯，處拘役伍拾伍日，如易科罰金
，以新臺幣壹仟元折算壹日。有期徒刑部分應執行有期徒刑捌月
，如易科罰金，以新臺幣壹仟元折算壹日，扣案之廠牌SOWA、內
置門號0000000000號SIM 卡之行動電話壹支沒收。
    事  實
一、乙○○前因竊盜案件，經臺灣高等法院以90年度上易字第21
    28號判決處有期徒刑3 月確定；又因贓物、詐欺等案件，經
    本院以91年度易字第560 號判決各處有期徒刑3 月，定應執
    行刑為有期徒刑5 月確定；又因施用毒品等案件，經本院以
    91年度訴字第560 號判決分別處有期徒刑10月、6 月，定應
    執行刑為有期徒刑1 年2 月確定；上開數罪所處之刑接續執
    行，於民國93年10月14日縮短刑期假釋出監付保護管束，於
    94年5 月6 日保護管束執行期滿未經撤銷假釋，其未執行之
    刑，以已執行論。詎仍不知悔改，為下列之犯行：
  (一)於98年10月9 日21時許，騎乘自行車行經屏東縣內埔鄉○○
    村○○路469 號工廠時，見甲○○所有之車牌號碼3416-FD
    號自小貨車1 部停放在內，竟意圖為自己不法之所有，基於
    竊盜之犯意，徒手開啟鐵門進入工廠（侵入建築物部分未據
    告訴），先竊取甲○○所有之鋁門窗、電鑽1 批置於該自小
    貨車上，復以置於該自小貨車儀表板上之鑰匙發動竊取該自
    小貨車，得手後駕駛該自小貨車載運其自行車及竊得之鋁門
    窗、電鑽離去，旋前往屏東縣屏東市某資源回收場變賣該等
    鋁門窗、電鑽，得款新臺幣（下同）3,000 元則花用一空，
    並將該自小貨車駛往屏東縣潮州鎮潮州大橋南下車道下方空
    地藏放。
  (二)嗣因乙○○在該自小貨車上發現甲○○之聯絡方式，即另意
    圖為自己不法之所有，基於恐嚇取財之犯意，自98年10月11
    日19時57分起，接續以其所有之廠牌SOWA行動電話1 支（內
    置門號0000000000號SIM 卡1 張，為其兄黃德財所申請，交
    予乙○○使用）及設置於屏東縣竹田鄉竹田國小活動中心外
    之公用電話（電話號碼為00-0000000號），撥打甲○○之門
    號0000000000號行動電話，向甲○○恫稱：倘願交付3,000
    元，伊即告知甲○○失竊車輛之停放位置，惟不得向警方報
    案，否則將無法尋回失竊車輛等語，致甲○○心生畏懼，遂
    與乙○○約定在屏東縣內埔鄉○○村○○路土地公廟旁，以
    將3,000 元置於信封袋後放入寶特瓶內之方式交付款項，惟
    甲○○實際上僅於信封袋內置入300 元持往約定地點放置，
    並同時報警處理。乙○○則騎乘其不知情之嫂龔孟悉所有之
    車牌號碼GF5-399 號機車欲前往前揭約定地點取款，然唯恐
    遭人追查，乃基於變造特許證並持以行使之犯意，於同日22
    時30分許，在屏東縣內埔鄉○○村○○路上某處，將該機車
    號牌擅以泥土黏貼而變造為「GE5-388 」號並懸掛行使之，
    足以生損害於公路監理機關對車輛牌照管理之正確性。嗣警
    方至前揭約定地點埋伏，於同日22時50分許，當場逮捕騎乘
    前揭機車前來之乙○○，並扣得甲○○用以交付款項之寶特
    瓶1 個、信封1 只、300 元（業經發還予甲○○）及乙○○
    所有之前揭廠牌SOWA行動電話1 支（內置門號0000000000號
    SIM 卡1 張），繼由乙○○帶同至屏東縣潮州鎮潮州大橋南
    下車道下方空地起獲前揭自小貨車1 輛（業經發還予甲○○
    ），乙○○所為之恐嚇取財犯行因而未能得逞。
二、案經甲○○訴由屏東縣政府警察局內埔分局報告臺灣屏東地
    方法院檢察署檢察官偵查起訴。
    理  由
一、按簡式審判程式之證據調查，不受刑事訴訟法第159 條第1
    項所定：「被告以外之人於審判外之言詞或書面陳述，不得
    作為證據。」之限制，此見同法第273 條之2 規定甚明。是
    本判決下列所引用之被告以外之人於審判外所為之陳述，依
    前揭法律規定，均得作為證據，先予敘明。
二、上開犯罪事實(一)、(二)，業據被告乙○○坦承不諱，核與證人
    即告訴人甲○○於警詢時之指述大致相符（見警卷第8 至12
    頁、偵卷第52至54頁），另有卷附之扣押筆錄、扣押物品目
    錄表各2 份（見警卷第23至25、27至29頁）、贓物認領保管
    單1 紙（見警卷第31頁）、屏東縣政府警察局車輛協尋電腦
    輸入單、車輛尋獲電腦輸入單各1 紙（見警卷第33至34頁）
    、偵查報告1 紙（見偵卷第58頁）、0000000000號及000000
    0000號行動電話之申請人資料暨通聯紀錄各1 份（見偵卷第
    22至29頁）、車籍查詢基本資料1 紙（見警卷第36頁）、現
    場照片3 張（見警卷第39至至40頁）、車牌號碼3416-FD 號
    自小貨車照片3 張（見警卷第41頁上方、偵卷第59頁）、廠
    牌SOWA行動電話照片1 張（見警卷第41頁下方）、屏東縣竹
    田鄉竹田國小活動中心外公用電話照片5 張（見警卷第42頁
    、偵卷第55至56頁）、車牌號碼GF5-399 號機車照片3 張及
    扣案之寶特瓶1 個、信封1 只、廠牌SOWA行動電話1 支（內
    置門號0000000000號SIM 卡1 張）可資佐證，俱徵被告前揭
    不利於己之自白與事實相符，其犯行均堪認定，應依法論科
    。
三、按汽車牌照（含號牌、行車執照及拖車使用證）為公路監理
    機關所發給，固具有公文書性質，惟依道路交通安全規則第
    8 條規定，汽車牌照僅為行車之許可憑證，自屬於刑法第21
    2 條所列特許證之一種（最高法院63年臺上字第1550號判例
    意旨參照）。核被告就犯罪事實(一)所為，係犯刑法第320 條
    第1 項之竊盜罪；就犯罪事實(二)所為，係犯刑法第346 條第
    3 項、第1 項之恐嚇取財未遂罪、刑法第216 條、第212 條
    之行使變造特種文書罪。被告行使變造特許證之犯行，業經
    公訴人於起訴書事實欄中敘及，雖於所犯法條欄漏未論列刑
    法第216 條、第212 條，然此部分既已提起公訴，本院自得
    予以審究，爰補充起訴法條，並當庭諭知被告此罪名（見本
    院卷第34頁）。被告變造特許證之低度行為，為行使之高度
    行為所吸收，不另論罪。被告已著手於恐嚇取財行為之實行
    ，惟於取款前即遭警查獲，其犯罪尚屬未遂，爰依刑法第25
    條第2 項之規定減輕其刑。被告所犯上開3 罪，犯意各別，
    行為互殊，應予分論併罰。被告有如犯罪事實項下所載之前
    科紀錄，有臺灣高等法院被告前案紀錄表1 份附卷可稽，其
    於徒刑執行完畢後5 年內，故意再犯本案有期徒刑以上之3
    罪，為累犯，均應依刑法第47條第1 項規定，加重其刑，並
    就所犯恐嚇取財未遂罪部分依法先加後減之。爰審酌被告有
    竊盜、贓物、詐欺、施用毒品等累累前科，並甫於98年7 月
    23日縮短刑期假釋出監，迄98年12月21日始執行完畢，有前
    揭臺灣高等法院被告前案紀錄表存卷可考，素行原屬不良，
    其正值壯年，竟未思改過遷善、循正途謀生，而於假釋期間
    內竊取他人之自小貨車、鋁門窗、電鑽等財物，除變賣獲利
    外，復用以恐嚇取財，另行使變造汽車號牌以避人耳目，造
    成告訴人財產權益受損及心中憂懼，誠屬不該；惟念及被告
    欲恐嚇取財之金額非鉅，於行使變造汽車號牌後未久即遭警
    查獲，破壞車輛牌照管理之程度尚淺，於偵查中已坦承犯行
    ，態度尚佳，兼衡其犯罪之手段、生活狀況、智識程度等一
    切情狀，分別量處如主文所示之刑，並均諭知易科罰金之折
    算標準及就有期徒刑部分定其應執行刑。又司法院大法官於
    98年6 月19日作成釋字第662 號解釋：「中華民國94年2 月
    2 日修正公佈之現行刑法第41條第2 項，關於數罪併罰，數
    宣告刑均得易科罰金，而定應執行刑之刑逾6 個月者，排除
    適用同條第1 項得易科罰金之規定部分，與憲法第23條規定
    有違，並與本院釋字第366 號解釋意旨不符，應自本解釋公
    佈之日起失其效力。」故對於數罪併罰，數宣告刑均得易科
    罰金，而定應執行之刑超過6 個月之案件，依上開解釋意旨
    ，仍得易科罰金，是併諭知有期徒刑定應執行刑後易科罰金
    之折算標準。
四、扣案之廠牌SOWA行動電話1 支（內置門號0000000000號SIM
    卡1 張），為被告所有供其犯恐嚇取財未遂罪所用之物，業
    據其自承在卷（見偵卷第43頁、本院卷第43頁左面），爰依
    刑法第38條第1 項第2 款諭知沒收；至扣案之寶特瓶1 個、
    信封1 只，尚未由被告取得實力支配，即非被告所有，僅具
    證據性質，而被告所變造之GF5-399 號汽車號牌亦非被告所
    有，有前揭車籍查詢基本資料1 紙存卷可考（見警卷第36頁
    ），是均無從為沒收之諭知，併此敘明。
據上論斷，應依刑事訴訟法第273 條之1 第1 項、第299 條第1
項前段，刑法第320 條第1 項、第346 條第3 項、第1 項、第21
6 條、第212 條、第25條第2 項、第47條第1 項、第41條第1 項
前段、第51條第5 款、第38條第1 項第2 款，刑法施行法第1 條
之1 第1 項、第2 項前段，判決如主文。
本案經檢察官潘國威到庭執行職務。
中    華    民    國    99    年    1     月    6     日
                  刑事第三庭  法  官  李珮妤
以上正本證明與原本無異。
如不服本判決應於收受判決後10日內向本院提出上訴書狀，並應
敘述具體理由；其未敘述上訴理由者，應於上訴期間屆滿後20日
內向本院補提理由書（均須按他造當事人之人數附繕本）「切勿
逕送上級法院」。
中    華    民    國    99    年    1     月    6     日
                              書記官  劉淑蓉
附錄本案論罪科刑法條：
中華民國刑法第320條第1項
意圖為自己或第三人不法之所有，而竊取他人之動產者，為竊盜
罪，處5 年以下有期徒刑、拘役或500元以下罰金。
中華民國刑法第346條第1項、第3項
意圖為自己或第三人不法之所有，以恐嚇使人將本人或第三人之
物交付者，處6 月以上5 年以下有期徒刑，得併科1,000 元以下
罰金。
前二項之未遂犯罰之。
中華民國刑法第216條
行使第210 條至第215 條之文書者，依偽造、變造文書或登載不
實事項或使登載不實事項之規定處斷。
中華民國刑法第212條
偽造、變造護照、旅券、免許證、特許證及關於品行、能力服務
或其他相類之證書、介紹書，足以生損害於公眾或他人者，處1
年以下有期徒刑、拘役或300元以下罰金。

司法院資訊處製作；財團法人民間司法改革基金會備份。
